# 求助陈版：外商企业以未分配利润转增资本还用交个人所得税吗？

提问人：sdlscpa 时间：2010-05-19 10:55:50
外商企业以未分配利润转增资本还用交个人所得税吗？税务局说，视同分红？？？

回答人：chenyiwei
回复 沙发 飘零的叶子 的帖子该自然人股东是境内居民还是非居民？如果是非居民，目前仍然执行 1994 年发布的“暂免”规定。如果是境内居民，按股息红利所得处理。